【裁判字號】    95,交聲更,29
【裁判日期】    951211
【裁判案由】    聲明異議
【裁判全文】
臺灣臺中地方法院交通事件裁定        95年度交聲更字第29號
原處分機關  交通部公路總局臺中區監理所臺中市監理站
異  議  人
即受處分人  甲○○即張美鳳）.
上列受處分人因違反道路交通管理處罰條例案件，對於交通部公
路總局臺中區監理所臺中市監理站民國95年07月27日所為之裁決
（裁監稽違字第裁61－GC0000000號裁決書），聲明異議，原處
分機關及異議人不服本院第一審裁定（95年度交聲字第911號）
，提起抗告，經臺灣高等法院臺中分院撤銷發回更為裁定（95年
度交抗字第773號），本院裁定如下：
    主    文
原處分撤銷。
甲○○駕車行經有燈光號誌管制之交岔路口闖紅燈右轉，處罰鍰
新臺幣壹仟貳佰元整，並記違規點數點。
    理    由
一、本件異議意旨略以：民國94年03月新聞，有登交通委員王幸
    男提出95年度起紅燈右轉不必罰，交通部也同意修改，惟異
    議人即受處分人甲○○（即張美鳳更名）於95年02月15日13
    時20分許，駕駛車牌號碼XN3—088號比雅久廠牌機車，行駛
    於臺中市○○路與正義街口時，紅燈右轉正義街就被開單，
    受處分人不服；紅燈右轉漲價，又提倡不必罰錢，是否讓人
    起疑，故意讓人民犯法，來Ａ人民的罰金呢？本人戶籍租人
    ，房客又在08月份收到通知罰單增加遲繳，09月份才交付信
    件，政府就算要增罰，也需要有催繳通知信三封以上，才可
    以增加罰錢，請求撤銷原處分等語。
二、按汽車（包括機器腳踏車）駕駛人，行經有燈光號誌管制之
    交岔路口闖紅燈者，處新臺幣1800元以上5400元以下罰鍰；
    前項紅燈右轉行為者，處新臺幣600元以上1800元以下罰鍰
    ；並記違規點數3點。道路交通管理處罰條例第第53條第1項
    、第2項、第63條第1項第3款與違反道路交通管理事件統一
    裁罰標準表分別定有明文。又按行為後法律或自治條例有變
    更者，適用行政機關「最初裁處時」之法律或自治條例；但
    裁處前之法律或自治條例有利於受處罰者，適用最有利於受
    處罰者之規定；行政罰法第5條亦有明文。
三、經查：
（一）本件受處分人甲○○，駕駛車牌號碼XN3—088號重型機車
      ，於95年02月15日13時20分許，在臺中市○○路處，因駕
      車行經有燈光號誌管制之交岔路口闖紅燈右轉之違規，為
      臺中市警察局第三分局員警當場舉發之事實，此有舉發違
      反道路交通管理事件通知單一份附卷可稽，受處分人對此
      亦不爭執，且本案並無任何相關事證足資證明執勤警員有
      捏造事實、違法取締之情事，則執勤警員本其維護交通秩
      序、安全職責所為之當場舉發，自應受到合法、正確之推
      定。是受處分人闖紅燈右轉之違規情事，應堪認定。
（二）依據94年12月28日修正公布、95年07月01日生效施行之道
      路交通管理處罰條例第53條第2項，是關於「闖紅燈右轉
      行為者」，依前揭法條之修正規定，應處以600元以上180
      0元以下罰鍰。本件「最初裁處時」即裁決日期為95年07
      月27日，已在新修正道路交通管理處罰條例第53條第2項
      規定施行之後，本應依新修正後之該條第2項規定裁處。
      原裁決機關未依新修正規定裁決，依法即有違誤。受處分
      人就關於新修正部分之辯解，尚非無據，原處分未予詳查
      ，遽予裁罰，容有未洽。受處分人就此部分之異議，為有
      理由，原處分機關未依據新修正規定裁決部分，於法不合
      ，應予撤銷。是以，本院自得將原處分撤銷，自為裁定。
（三）又關於本件交通違規案件之裁決，係依據「違反道路交通
      管理事件統一裁罰基準及處理細則」第二條所定之「道路
      交通管理事件統一裁罰基準表」辦理，除依據舉發單位掣
      單舉發之違規事實及舉發違反法條外，並就違規車輛種類
      或違規情節暨到案接受裁處日期，將裁處金額分四階段裁
      處，亦即對於機器腳踏車紅燈右轉之違規行為，如於期
      限內繳納或到案聽候裁決者，處罰鍰新臺幣600元，並記
      違規點數3點；逾越應到案期限30日內，繳納罰鍰或到
      案聽候裁決者，處罰鍰新臺幣800元，並記違規點數3點；
      逾越應到案期限30日以上60日以內者，繳納罰鍰或到案
      聽候裁決者，處罰鍰新臺幣1000元，並記違規點數3點；
      逾越應到案期限60日以上，繳納罰鍰或聽候裁決者，處
      罰鍰新臺幣1200元，並記違規點數3點。本案受處分人於
      95年02月15日13時20分許，在臺中市○○路與正義街口紅
      燈右轉，其所駕駛之違規車輛為機器腳踏車，應到案日期
      為95年03月02日，原處分機關於95年07月27日寄發裁監稽
      違字第裁61—GC0000000號裁決書，受處分人於95年09月
      01日提出異議，可見受處分人逾越應到案期限已有60日以
      上。從而，本院依據違反道路交通管理處罰條例第53條第
      2項、違反道路交通管理事件統一裁罰基準及處理細則與
      違反道路交通管理事件統一裁罰基準表之規定，依法裁處
      受處分人罰鍰新臺幣1200元整並記違規點數3點。
四、據上論斷，應依道路交通管理處罰條例第87條第2項、道路
    交通案件處理辦法第19條、第20條之規定，裁定如主文。
中    華    民    國    95    年    12    月    11    日
                  交通法庭      法  官  巫淑芳
上正本證明與原本無異。
如不服本裁定應於送達後五日內向本院提出抗告狀。
                                書記官  王麗麗
中    華    民    國    95    年    12    月    11    日


司法院資訊處製作；財團法人民間司法改革基金會備份。
